臺灣士林地方法院民事判決　　　　　　　100年度訴字第729號
原　　　告　台北富邦商業銀行股份有限公司
法定代理人　韓蔚廷
訴訟代理人　李聖義
被　　　告　李錦
上列當事人間清償債務事件，本院於民國100 年8 月31日言詞辯
論終結，判決如下：
    主  文
被告應給付原告新臺幣貳拾萬仟陸佰貳拾伍元，及自民國九十
三年十月六日起至清償日止，按週年利率百分之十九點六八計算
之利息，暨自民國九十三年十一月七日起至清償日止，逾期在六
個月以內者，按上開利率百分之十，逾期超過六個月者，按上開
利率百分之二十計算之違約金。
被告應給付原告新臺幣柒萬玖仟玖佰肆拾壹元，及自民國九十三
年十月二十九日起至清償日止，按週年利率百分之十八點二五計
算之利息，暨自民國九十三年十一月三十日起至清償日止，逾期
在六個月以內者，按上開利率百分之十，逾期超過六個月者，按
上開利率百分之二十計算之違約金。
被告應給付原告新臺幣貳拾貳萬柒仟柒佰玖拾元，及其中新臺
幣壹拾玖萬捌仟陸佰伍拾玖元自民國九十五年一月十九日起至清
償日止，按週年利率百分之十九點六九計算之利息。
原告其餘之訴駁回。
訴訟費用新臺幣伍仟柒佰柒拾元由被告負擔。
    事實及理由
一、按當事人就一定法律關係而生之訴訟得以文書合意定第一審
    管轄法院，民事訴訟法第24條著有明文。查兩造就本件所涉
    信用卡債務法律關係所生之訴訟合意由本院管轄，有卷附信
    用卡約定條款第27條可稽，依上揭規定，本院自有管轄權，
    合先敘明。
二、按訴狀送達後，原告不得將原訴變更或追加他訴，但請求之
    基礎事實同一、擴張或減縮應受判決事項之聲明者，不在此
    限，民事訴訟法第255 條第1 項第2 款、第3 款分別定有明
    文。查本件原告起訴時，係聲明：「(一)被告應給付原告新臺
    幣（下同）20萬3625元，及自民國93年10月6 日起至清償日
    止，按週年利率19.68%計算之利息，暨自93年11月7 日起至
    清償日止，逾期在6 個月以內者，按上開利率10% ，超過6
    個月者，按上開利率20% 計算之違約金。(二)被告應給付原告
    7 萬9941元，及自93年10月21日起至清償日止，按週年利率
    18.25%計算之利息，暨自93年11月22日起至清償日止，逾期
    在6 個月以內者，按上開利率10% ，超過6 個月者，按上開
    利率20% 計算之違約金及動用手續費300 元。(三)被告應給付
    原告22萬7793元，及其中19萬8659元自95年1 月19日起至清
    償日止，按週年利率19.69%計算之利息。」嗣於100 年8 月
    31日本院行言詞辯論程序時，當庭變更訴之聲明第2 項利息
    部分之起算日為93年10月29日起，另撤回請求被告給付動用
    手續費300 元之部分。經核原告聲明之變更，係基於同一基
    礎事實，而減縮應受判決事項之聲明者，依上開規定，自應
    准許，合先敘明。
三、被告經合法通知無正當理由未於言詞辯論期日到場，核無民
    事訴訟法第386 條各款所列情形，爰依原告聲請，由其一造
    辯論而為判決。
四、原告起訴主張：
(一)、被告於92年8 月6 日與伊簽訂貸款契約書，向伊借款30萬元
    ，借款期間自92年8 月6 日起至95年8 月6 日止，利息按週
    年利率19.68%計算，應按月攤還本息。如被告對伊所負一切
    債務有任何一宗不依約清償本金時，即視為全部到期，除仍
    需按上開利率期繳息外，其逾期在6 個月以內者，按上開利
    率10% ，超過6 個月部分，按上開利率20% 計付違約金。詎
    被告僅攤還本息至93年10月5 日止，即未按月繳付本息，迄
    今尚欠本金20萬3625元，及自93年10月6 日起算之利息、93
    年11月7 日起算之違約金未為清償，爰依民事消費借貸法律
    關係，訴請被告如數返還。
(二)、被告於93年5 月10日與伊簽訂頭家現金卡融資額度申請書，
    依約被告最高得以80萬元為限度，向伊陸續借款，並於額度
    動用後，每月於繳款截止日前繳足最低應繳金額，且自借款
    日起，按週年利率18.25%計付利息，如有逾期繳款情形，除
    喪失期限利益外，凡逾期在6 個月以內者，按上開利率10%
    ，超過6 個月部分，按上開利率20% 計付違約金。而被告僅
    繳付本息至93年10月28日止，即未依約攤還本息，迄今尚欠
    本金7 萬9941元，及自93年10月29日起算之利息、93年11月
    22日起算之違約金未為清償，爰依民事消費借貸法律關係，
    訴請被告如數返還。
(三)、被告於92年11月24日與伊成立信用卡使用契約，依約被告得
    於特約商店記帳消費，但所生應付帳款應於當期繳款截止日
    前向伊清償，或以循環信用方式繳付最低應繳金額以上之款
    項。逾期清償時，除喪失期限利益外，對於每筆得計入循環
    信用本金之帳款，伊得自各筆帳款入帳日起，向被告收取按
    年息19.69%計算之利息（惟伊得視被告之信用狀況與金融往
    來情形，訂定信用卡差別利率及期間，並逕以帳單通知調整
    被告所適用之利率），及按上開利息加計10% 之違約金，自
    99年10月起則改為自結帳日翌日起計收3 個月之違約金。而
    被告自93年7 月17日起至94年6 月26日止，持系爭信用卡於
    特約商店簽帳消費，迄95年1 月18日，計有消費帳款本金、
    費用、利息、違約金共計22萬7793元，及其中19萬8659元自
    95年1 月19日起算之利息未為給付，爰依信用卡契約請求被
    告給付欠款等語。
(四)、並聲明：(1)被告應給付原告20萬3625元，及自93年10月6 日
    起至清償日止，按週年利率19.68%計算之利息，暨自93年11
    月7 日起至清償日止，逾期在6 個月以內者，按上開利率10
    % ，超過6 個月者，按上開利率20% 計算之違約金。(2)被告
    應給付原告7 萬9941元，及自93年10月29日起至清償日止，
    按週年利率18.25%計算之利息，暨自93年11月22日起至清償
    日止，逾期在6 個月以內者，按上開利率10% ，超過6 個月
    者，按上開利率20% 計算之違約金。(3)被告應給付原告22萬
    7793元，及其中19萬8659元自95年1 月19日起至清償日止，
    按週年利率19.69%計算之利息。被告則未到場，亦未提出書
    狀為任何聲明或陳述。
五、原告主張之事實，已據其提出與所述相符之貸款契約書暨約
    定書、信用貸款放款帳卡及呆帳帳卡、頭家現金卡融資額度
    申請書暨契約書、各類存款歷史對帳單、現金卡放款帳卡及
    呆帳帳卡、臺灣大哥大the ONE club聯名卡及富邦白金卡優
    先核准申請書、信用卡約定條款、信用卡客戶滯納消費款明
    細資料、信用卡客戶滯納費用款明細資料、信用卡客戶滯納
    利息款明細資料、歷史交易明細資料為證，並經本院核閱無
    訛，自堪憑信。按借用人應於約定期限內，返還與借用物種
    類、品質、數量相同之物；遲延之債務，以支付金錢為標的
    者，債權人得請求依法定利率計算之遲延利息，但約定利率
    較高者，仍從其約定利率；當事人得約定債務人於債務不履
    行時，應支付違約金，民法第478 條前段、第233 條第1 項
    、第250 條第1 項分別定有明文。經查，被告僅按月攤還系
    爭借款、現金卡融資款本息分別至93年10月5 日、93年10月
    28日止，即未按月繳付本息，迄今尚欠原告系爭借款本金20
    萬3625元、系爭現金卡融資款本金7 萬9941元，及按週年利
    率19.68%、18.25%計算之利息、違約金；迄95年1 月18日止
    ，另有系爭信用卡消費帳款本金、費用、利息及違約金共計
    22萬7793元，及其中19萬8659元自95年1 月19日起至清償日
    止，按週年利率19.69%計算之利息未為給付，業如上述，揆
    諸上開規定，被告自應負清償責任。從而，原告本於消費借
    貸及契約法律關係，請求被告給付如主文第1 至3 項所示之
    金額及利息、違約金，為有理由，應予准許。至原告請求被
    告給付系爭現金卡融資款自93年11月22日起至29日止之違約
    金部分，則因原告自陳被告係自93年10月29日起，始未攤還
    系爭現金卡融資款本息，故此部分之違約金，應自被告逾期
    還款31日後之93年11月30日起算，方屬正確，是此部分之請
    求，為無理由，應予駁回。
六、本院併依職權確定本件訴訟費用額為5770元（即第一審裁判
    費5620元、公示送達登報費150 元），由被告負擔。
七、據上論結，原告之訴為一部有理由，一部無理由，依民事訴
    訟法第385 條第1 項前段、第79條、第87條第1 項，判決如
    主文。
中    華    民    國    100    年    9    月    21    日
                  民事第二庭   法  官  劉逸成
以上正本證明與原本無異。
如對本判決上訴，應於判決送達後20日內向本院提出上訴狀，若
委任律師提起上訴者，應一併繳納上訴審裁判費，否則本院得不
命補正逕行駁回上訴。
中    華    民    國   100    年    9     月    27    日
                               書記官  李宜蓁